【裁判字號】    90,聲再,49
【裁判日期】    900430
【裁判案由】    聲請再審
【裁判全文】
臺灣高等法院高雄分院刑事裁定                       九十年度聲再字第四九號
    再審聲請人
    即受判決人    甲○○
右聲請人因竊盜等案件，對於本院九十年度上易字第七號，中華民國九十年二月二十
七日確定判決（第一審案號：高雄地方法院八十九年度易字第四０八六號；起訴案號
：臺灣高雄地方法院檢察署八十九年度偵字第七九九六號），聲請再審，本院裁定如
左：
    主  文
再審之聲請駁回。
    理  由
一、聲請意旨略以：原判決就足以影響判決之重要證據漏未審酌：（一）當天是經方
    國用指示挖取砂石去鋪路，並沒有把砂石載出去販賣，方國用亦稱：當天是因為
    有農民反應附近的產業道路遭大貨車壓壞，伊才會指示甲○○、陳燦輝挖砂石去
    鋪路，根本不是要盜採砂石﹔此經證人即取締本案之第七河川局駐衛警汪隆盛於
    民國八十九年十一月九日在第一審審理時證稱：當時是有民眾檢舉，到場後有一
    部砂石車載砂石「停在路旁」‧‧‧，而依卷附警訊筆錄所附照片，本案被查獲
之砂石車所停放的位置，車頭及車身係與產業道路車道之方向成約四十五度角，
    並非對著產業道路之方向，且車尾已堆置一堆砂石，顯示砂石車欲將砂石卸下之
    狀態，則砂石車被查獲時顯正準備將車上之砂石傾倒於產業道路旁，並未將砂石
    運出。（二）證人即產業道路旁之農民陳龍哲於八十九年十月二十六日在第一審
    審理時到庭證稱其有向司機反應路面不平，顯見本件確實係因農民反應產業道路
    遭大貨車壓壞，才挖砂石去鋪路。原判決有刑事訴訟法第四百二十一條規定之就
    足生影響於判決之重要證據漏未審酌之違誤，據此聲請再審云云。
二、按刑事訴訟法第四百二十一條規定，不得上訴於第三審法院之案件，除前條規定
    外，其經第二審確定之有罪判決，如就足生影響於判決之重要證據漏未審酌者，
    亦得為受判決人之利益，聲請再審。所謂漏未審酌乃指第二審判決前已發現而提
    出之證據，未予審酌而言，苟被捨棄之證據，已於理由內敘明其捨棄之理由者，
    即非漏未審酌。又所謂重要證據，必須該證據已足認定受判決人應受無罪、或免
    訴、或輕於原審所認定之罪名方可，如不足以推翻原審所認定罪刑之證據，即非
    足生影響於原判決之重要證據。
三、查本院原確定判決認定被告方國用、陳燦輝、甲○○所辯係採砂石供作鋪設道路
    ，並未運出去賣之詞，洵無足採，係以被告三人所挖取者均為砂石，質地鬆軟，
    若以大面積鋪設於路面，未經相當之處理，反而將使行經車輛之輪胎深陷於其中
    而無法移動，而依據被告等提出其所舖設之路段照片，既已十分平坦，無庸再予
    舖路，縱其中略有凹凸不平之處，以現場之砂石予以整修即可，無庸載運四卡車
    之砂石予以舖平，更何況被告方國用於警訊中及檢察官偵查中供稱僅載了一卡車
    的砂石前往舖路，乃竟坦承已挖取載出四卡車即八十立方公尺之砂石離去，且經
    原審法院訊問被告方國用當天鋪設砂石之長度為何時，答稱：「一段路，約一百
    多公尺。」（見第一審法院八十九年十一月九日訊問筆錄），足見其鋪設之面積
    非小，惟於查獲現場，除一部挖土機及三部砂石車外，並無其他可供作壓實地面
    之工程車，有經濟部水利處第七河川局取締違反水利法現場會勘紀錄表、現場照
    片十張、本案現地概略位置圖可參，是倘如被告方國用、甲○○、陳燦輝所辯，
    係以挖取之砂石供作鋪設道路之用，鋪設長度又長達一百公尺，自應有相關鋪設
    道路所需之設備或材料在現場始為合理，再輔以證人汪隆盛亦證稱：「他們盜採
    的砂石是軟的，不能作為鋪路用」等語，其證據之取捨，並無違背一般經驗法則
    及論理法則之情事，聲請人於判決確定前之答辯，為原判決所摒棄不採，乃原審
    斟酌各該證據後所獲心證不利於受判決人而已，與證據未經斟酌之情形不同，聲
    請人指摘原確定判決未依各該證據內容而為對其有利之判斷，實係針對法院取捨
    證據、認定事實之職權行使加以爭執，並非足以推翻原確定判決所憑以定罪之證
    據，亦即非屬足生影響於原判決之重要證據。故原確定判決縱使未於理由內詳加
    指駁，上開證據亦不足認定受判決人應受無罪、免訴或輕於原審所認定之罪名，
    依首揭之說明，自非屬重要證據漏未審酌。
四、綜上所述，聲請人所舉各項理由，均非屬刑事訴訟法第四百二十一條所謂重要證
    據漏未審酌而足以影響判決結果之情形，其再審之聲請，核無理由，應予駁回，
    爰依刑事訴訟法第四百三十四條第一項，裁定如主文。
中    華    民    國      九十      年       四       月      三十      日
                              臺灣高等法院高雄分院刑事第三庭
                                  審判長法官  莊秋桃
            法官  謝宏宗
                                        法官  莊崑山
右正本證明與原本無異。
不得抗告。
                                      書記官  邱麗莉
中    華    民    國      九十      年       五       月        二      日
                                                                        Ｑ


司法院資訊處製作；財團法人民間司法改革基金會備份。
